Minutes et répertoires du notaire Louis Félix COSNARD, 2 mai 1822 - 7 février 1828 (étude XL)
Archives nationales
Minutes et répertoires du notaire Louis Félix COSNARD (étude XL)
2 mai 1822 - 7 février 1828
MC/ET/XL/141 - MC/ET/XL/285, MC/RE/XL/3 - MC/RE/XL/5
Etude XL; Cosnard, Louis-Felix
Archives nationales de France
Minutes et répertoires: la loi 2008-696 du 15 juillet 2008 relative aux archives a fixé à 75 ans à compter de la date de l'acte, ou à 25 ans à compter de la date du décès de l'intéressé si ce délai est plus bref, le délai de communication des minutes et répertoires des notaires; ce délai est porté à 100 ans à compter de la date de l'acte si le document se rapporte à un mineur (code du Patrimoine, articles L213-2, 4e d et 5e).
Autres documents de l'étude (dossiers de clients, comptabilité...): s'agissant d'archives privées, ces documents sont communicables selon les modalités fixées par le déposant ou le donateur.
Certains documents ne sont pas accessibles en raison de leur mauvais état de conservation.
Versement
Accès aux instruments de recherche de tous les notaires de l’étude XL
Archives de l'étude XL
- Minutes de Louis Félix COSNARD, 23 septembre 1797 - 2 août 1845; MC/ET/XL/141 - MC/ET/XL/285
  - Minutes. 1822, 1er avril - 1822, 30 juin, 1er avril 1822 - 30 juin 1822; MC/ET/XL/141
    Informations complémentaires:
    1822, 1 à 26 avril: actes passés par-devant Josué-Alexis Augé de Fleury.
    1822, 7 mai à 30 juin: actes passés par-devant Louis-Félix Cosnard.
    Informations concernant le classement:
    Le niveau inférieur de description, quand il existe, correspond aux minutes d'actes. Toutes les minutes ne sont pas forcément décrites une à une. Les descriptions de ces minutes sont plus ou moins détaillées.
  - Minutes. 1822, juillet - 1822, août, juillet 1822 - août 1822; MC/ET/XL/142
  - Minutes. 1822, septembre - 1822, octobre, septembre 1822 - octobre 1822; MC/ET/XL/143
  - Minutes. 1822, novembre - 1822, décembre, novembre 1822 - décembre 1822; MC/ET/XL/144
  - Minutes. 1823, janvier - 1823, mars, janvier 1823 - mars 1823; MC/ET/XL/145
  - Minutes. 1823, avril - 1823, juin, avril 1823 - juin 1823; MC/ET/XL/146
  - Minutes. 1823, juillet - 1823, septembre, juillet 1823 - septembre 1823; MC/ET/XL/147
  - Minutes. 1823, octobre - 1823, décembre, octobre 1823 - décembre 1823; MC/ET/XL/148
  - Minutes. 1824, janvier - 1824, février, janvier 1824 - février 1824; MC/ET/XL/149
  - Minutes. 1824, mars - 1824, avril, mars 1824 - avril 1824; MC/ET/XL/150
  - Minutes. 1824, mai, mai 1824; MC/ET/XL/151
  - Minutes. 1824, juin, juin 1824; MC/ET/XL/152
  - Minutes. 1824, juillet, juillet 1824; MC/ET/XL/153
  - Minutes. 1824, août, août 1824; MC/ET/XL/154
  - Minutes. 1824, septembre - 1824, octobre, septembre 1824 - octobre 1824; MC/ET/XL/155
  - Minutes. 1824, novembre - 1824, décembre, novembre 1824 - décembre 1824; MC/ET/XL/156
  - Minutes. 1825, janvier - 1825, février, janvier 1825 - février 1825; MC/ET/XL/157
  - Minutes. 1825, mars, mars 1825; MC/ET/XL/158
  - Minutes. 1825, avril, avril 1825; MC/ET/XL/159
  - Minutes. 1825, mai - 1825, juin, mai 1825 - juin 1825; MC/ET/XL/160
  - Minutes. 1825, juillet - 1825, août, juillet 1825 - août 1825; MC/ET/XL/161
  - Minutes. 1825, septembre - 1825, octobre, septembre 1825 - octobre 1825; MC/ET/XL/162
  - Minutes. 1825, novembre - 1825, décembre, novembre 1825 - décembre 1825; MC/ET/XL/163
  - Minutes. 1826, janvier - 1826, février, janvier 1826 - février 1826; MC/ET/XL/164
  - Minutes. 1826, mars - 1826, avril, mars 1826 - avril 1826; MC/ET/XL/165
  - Minutes. 1826, mai, mai 1826; MC/ET/XL/166
  - Minutes. 1826, juin - 1826, août, juin 1826 - août 1826; MC/ET/XL/167
  - Minutes. 1826, septembre - 1826, octobre, septembre 1826 - octobre 1826; MC/ET/XL/168
  - Minutes. 1826, novembre - 1826, décembre, novembre 1826 - décembre 1826; MC/ET/XL/169
  - Minutes. 1827, janvier - 1827, février, janvier 1827 - février 1827; MC/ET/XL/170
  - Minutes. 1827, mars, mars 1827; MC/ET/XL/171
  - Minutes. 1827, avril - 1827, mai, avril 1827 - mai 1827; MC/ET/XL/172
  - Minutes. 1827, juin - 1827, juillet, juin 1827 - juillet 1827; MC/ET/XL/173
  - Minutes. 1827, août - 1827, octobre, août 1827 - octobre 1827; MC/ET/XL/174
  - Minutes. 1827, novembre - 1827, décembre, novembre 1827 - décembre 1827; MC/ET/XL/175
  - Minutes. 1828, janvier - 1828, 7 février, janvier 1828 - 7 février 1828; MC/ET/XL/176
  - Minutes (testaments). an VI, vendémiaire - 1845, 2 août, 2 vendémiaire an VI (23 septembre 1797) - 2 août 1845; MC/ET/XL/285
    An VI, 2 vendémaire (1797, 23 septembre) à 1845, 2 août: testaments authentiques passés par-devant Bourget, 14 actes.
    1811, 9 septembre à 1812, 30 octobre: testaments authentiques passés par-devant Huvé 4 actes.
    1813, 15 février à 1822, 2 mars: testaments authentiques passés par-devant Augé de Fleury, 19 pièces.
    1823, 11 avril à 1827, 21 juillet: testaments authentiques passés par-devant Cosnard.
    1833, 12 février à 1845, 2 août: testaments authentiques passés par-devant Triboulet, 18 actes.
    testament
- Répertoire(s) de Louis Félix COSNARD, 19 avril 1819 - 7 juillet 1832; MC/RE/XL/3 - MC/RE/XL/5
  - Répertoire. 1819, 19 avril - 1824, 12 août, 19 avril 1819 - 12 août 1824; MC/RE/XL/3
    Répertoire des notaires Josué Alexis Auge de Fleury (19 avril 1819-27 avril 1822), Louis Félix Cosnard (2 mai 1822-12 août 1824).
    Informations concernant le classement et la cotation:
    Le niveau inférieur de description, quand il existe, correspond aux mentions d'actes contenues dans le répertoire. Parmi celles-ci, certaines peuvent y être décrites, de manière plus ou moins détaillée. Pour consulter l'acte proprement dit, il convient de rechercher la cote au niveau des articles (registre ou liasse) des minutes du notaire (cote de type 'MC/ET').
    - Inventaire après décès: Nasse, Henri. Passy, 22 mai 1822
      Mention dans le répertoire du notaire coté:
      MC/RE/XL/3
      Informations concernant le classement et la cotation du document:
      Attention: la cote de répertoire (de type 'MC/RE') ne permet pas de consulter la minute de l'acte. ll convient de rechercher la cote de la minute (de type 'MC/ET') au niveau des articles (registre ou liasse) de minutes du notaire.
      L'accès aux images numérisées des pages du répertoire se fait au niveau de description supérieur (' Répertoire du notaire '), rubrique ' Consulter les archives numérisées associées'.
      Origine de l'information:
      Base Miriad 2 des inventaires après décès, 1801-1850, par Thierry Boudignon, avec le concours de Marie-France Nivet et du personnel du Minutier central, 1995-2012 (base de données migrée: voir contexte dans le Plan d’orientation général - Notaires de Paris, guides thématiques du Minutier).
      Date de révision: 2011
      Date de création de la notice: 2004
      inventaire après décès; Passy (ancienne commune); Nasse, Henri
    - Inventaire après décès: Vallerand, Emilie-Virginie; Seitz, Pierre-Antoine (épouse). Passy, 5 juin 1822
      inventaire après décès; Passy (ancienne commune); Vallerand, Emilie-Virginie; Seitz, Pierre-Antoine
    - Inventaire après décès: Flanc, Jean-Charles-Antoine. Passy, 31 août 1822
      inventaire après décès; Passy (ancienne commune); Flanc, Jean-Charles-Antoine
    - Inventaire après décès: Gaigneur, Jean. Passy, 21 octobre 1822
      inventaire après décès; Passy (ancienne commune); Gaigneur, Jean
    - Inventaire après décès: Henry, Germain. Passy, 27 novembre 1822
      inventaire après décès; Passy (ancienne commune); Henry, Germain
    - Inventaire après décès: Laborne, Nicolas. Passy, 9 janvier 1823
      inventaire après décès; Passy (ancienne commune); Laborne, Nicolas
    - Inventaire après décès: Mitray, Antoine. Passy, 28 février 1823
      inventaire après décès; Passy (ancienne commune); Mitray, Antoine
    - Inventaire après décès: Jonot, Jean-Charles-Alphonse. Nourrisseur de bestiaux. Passy, Longchamp (rue de), 6 mai 1823
      inventaire après décès; Longchamp (rue de); Passy (ancienne commune); Jonot, Jean-Charles-Alphonse; ouvrier agricole
    - Inventaire après décès: Bouche, Jean-François. Passy, Basse (rue), n° 42, 12 mai 1823
      inventaire après décès; Basse (rue); Passy (ancienne commune); Bouche, Jean-François
    - Inventaire après décès: Chariot, Marie-Louise; Duval, Charles-Eustache (épouse). Cultivateur. Boileau (rue), n° 2, Auteuil, 28 mai 1823
      inventaire après décès; Auteuil (ancienne commune); Boileau (rue); Chariot, Marie-Louise; Duval, Charles-Eustache; agriculteur
    - Inventaire après décès: Depuille, Marie-Cécile-Joséphine; Jeanne, Louis-Marie (épouse). Charcutier (ancien). Auteuil (rue d'), n° 7, Grande rue, 2 juin 1823
      inventaire après décès; Auteuil (rue d'); Depuille, Marie-Cécile-Joséphine; Jeanne, Louis-Marie; charcutier
    - Inventaire après décès: Vacquery, Gabriel-Jean-Pierre. Instituteur. Passy, Carrières (rue des), n° 6, 12 juin 1823
      inventaire après décès; Passy (ancienne commune); Carrières (rue des); Vacquery, Gabriel-Jean-Pierre; enseignant
    - Inventaire après décès: Huguenot, Jean. Propriétaire. Passy, 14 octobre 1823
      inventaire après décès; Passy (ancienne commune); Huguenot, Jean
    - Inventaire après décès: Lauvergnat, Louis. Menuisier mécanicien. Passy, Montagne (rue de la), n° 25, 18 octobre 1823
      inventaire après décès; Montagne (rue de la); Passy (ancienne commune); Lauvergnat, Louis; menuisier; mécanicien
    - Inventaire après décès: Bouvier, Anne-Marie-Agathe; Esbrat, Louis-Claude (épouse). Propriétaire. Passy, Vineuse (rue), n° 2, 23 octobre 1823
      inventaire après décès; Vineuse (rue); Passy (ancienne commune); Bouvier, Anne-Marie-Agathe; Esbrat, Louis-Claude
    - Inventaire après décès: Flan, Elisabeth-Aglaë; Collas, Nicolas (épouse). Épicier/grainetier. Passy, Grande rue, n° 14, 12 novembre 1823
      inventaire après décès; Passy (ancienne commune); Passy (rue de); Flan, Elisabeth-Aglaë; Collas, Nicolas; commerçant; commerçant
    - Inventaire après décès: Dulud, Charles. Cultivateur (ancien)/propriétaire. Neuilly-sur-Seine (Hauts-de-Seine), avenue de Sainte-Foy, n° 3, 28 novembre 1823
      inventaire après décès; Neuilly-sur-Seine (Hauts-de-Seine); Dulud, Charles; agriculteur
    - Inventaire après décès: Michon, Marie-Madeleine; Laureau, Claude (épouse). Pâtissier traiteur (m.). Passy, Montagne (rue de la), n° 19, 22 décembre 1823
      inventaire après décès; Montagne (rue de la); Passy (ancienne commune); Michon, Marie-Madeleine; Laureau, Claude; pâtissier; restaurateur
    - Inventaire après décès: Mansard, Marie-Michelle; Balochard, François (veuve); Vedie-Etienne (veuve). Passy, Montagne (rue de la), n° 21, 24 décembre 1823
      inventaire après décès; Montagne (rue de la); Passy (ancienne commune); Mansard, Marie-Michelle; Balochard, François; Vedie-Etienne
    - Inventaire après décès: Julien, Joseph. Chargeur en roulage. Molière (rue), Auteuil, 9 février 1824
      inventaire après décès; Auteuil (ancienne commune); Molière (rue); Julien, Joseph
    - Inventaire après décès: Cheneau, Marguerite-Geneviève; Hiver, Jean-Charles-Austère (épouse). Cultivateur/voiturier. Passy, Longchamp (rue de), n° 17, 10 février 1824
      inventaire après décès; Longchamp (rue de); Passy (ancienne commune); Cheneau, Marguerite-Geneviève; Hiver, Jean-Charles-Austère; agriculteur; transporteur de marchandises
    - Inventaire après décès: Laurant, Jacques-Antoine. Mercier (ancien marchand). Passy, Grande rue, n° 58, 12 février 1824
      inventaire après décès; Passy (ancienne commune); Passy (rue de); Laurant, Jacques-Antoine; commerçant
    - Inventaire après décès: Herivaux, Geneviève; Grandjean, Jean (veuve). Propriétaire. Passy, Grande rue, n° 37, 25 février 1824
      inventaire après décès; Passy (ancienne commune); Passy (rue de); Herivaux, Geneviève; Grandjean, Jean
    - Inventaire après décès: Menoud, Jacques-Joseph. Passy, Etoile (butte de l'), 28 février 1824
      inventaire après décès; Passy (ancienne commune); Menoud, Jacques-Joseph
  - Répertoire. 1824, 13 août - 1827, 9 juillet, 13 août 1824 - 9 juillet 1827; MC/RE/XL/4
    - Inventaire après décès: Rollet, Pierre-Jean-Louis. Boucher (marchand). Molière (rue), n° 18, Auteuil, 13 mars 1824
      MC/RE/XL/4
      inventaire après décès; Auteuil (ancienne commune); Molière (rue); Rollet, Pierre-Jean-Louis; boucher
    - Inventaire après décès: Lagrezillonaye dite Clobourg, Catherine-Rose-Charlotte de. Propriétaire. Passy, Basse (rue), n° 34, 12 avril 1824
      inventaire après décès; Basse (rue); Passy (ancienne commune); Lagrezillonaye dite Clobourg, Catherine-Rose-Charlotte de
    - Inventaire après décès: Hacquin, Vincent. Passy, Grande rue, n° 22, 22 avril 1824
      inventaire après décès; Passy (ancienne commune); Passy (rue de); Hacquin, Vincent
    - Inventaire après décès: Poincignon, Marguerite-Françoise; Leveque, Pierre-Claude (veuve). Passy, Grande rue, n° 34, 12 mai 1824
      inventaire après décès; Passy (ancienne commune); Passy (rue de); Poincignon, Marguerite-Françoise; Leveque, Pierre-Claude
    - Inventaire après décès: Fournier, Joséphine-Camille; Caudrillier, Nicolas-Désiré (épouse). Officier en retraite/Chevalier de la Légion d'honneur. Passy, Grande rue, n° 36, 13 mai 1824
      inventaire après décès; Passy (ancienne commune); Passy (rue de); Fournier, Joséphine-Camille; Caudrillier, Nicolas-Désiré
    - Inventaire après décès: Fremindity, Jean-Zacharie. Passy, Anciennes-Eaux-Minérales (pass.), n° 5, 28 juin 1824
      inventaire après décès; Eaux (passage des); Passy (ancienne commune); Fremindity, Jean-Zacharie
    - Inventaire après décès: Loigerot, Cornélie-Sophie de. Passy, Grande rue, n° 39, 9 juillet 1824
      inventaire après décès; Passy (ancienne commune); Passy (rue de); Loigerot, Cornélie-Sophie de
    - Inventaire après décès: Brindel, Mathieu. Blanchisseur. Passy, Pompe (rue de la), n° 10, 31 juillet 1824
      inventaire après décès; Pompe (rue de la); Passy (ancienne commune); Brindel, Mathieu; teinturier blanchisseur
    - Inventaire après décès: Victor, Marie-Louise-Modeste; Herode, Pierre-Etienne (épouse). Épicier (marchand). Passy, Grande rue, n° 46, 26 août 1824
      inventaire après décès; Passy (ancienne commune); Passy (rue de); Victor, Marie-Louise-Modeste; Herode, Pierre-Etienne; commerçant
    - Inventaire après décès: Simon, Christiane-Jacobine; Hwas, Christian-Hée (veuve). Rentière. Passy, Grande rue, n° 73, 3 janvier 1825
      inventaire après décès; Passy (ancienne commune); Passy (rue de); Simon, Christiane-Jacobine; Hwas, Christian-Hée
    - Inventaire après décès: Fontaine, Philippe. Passy, Eglise (rue de l'), n° 13, 9 mars 1825
      inventaire après décès; Passy (ancienne commune); Eglise (rue de l'); Fontaine, Philippe
    - Inventaire après décès: Germain, Marie-Philiberte; Huguenot, Jean (veuve). Passy, 7 avril 1825
      inventaire après décès; Passy (ancienne commune); Germain, Marie-Philiberte; Huguenot, Jean
    - Inventaire après décès: Lapeyre, Jean. Passy, 28 avril 1825
      inventaire après décès; Passy (ancienne commune); Lapeyre, Jean
    - Inventaire après décès: Roy, Jean-Paul. Bedeau. Passy, 11 mai 1825
      inventaire après décès; Passy (ancienne commune); Roy, Jean-Paul; huissier
    - Inventaire après décès: Pouget, Guillaume. Passy, 4 juin 1825
      inventaire après décès; Passy (ancienne commune); Pouget, Guillaume
    - Inventaire après décès: Soulliard, François-Marie. Chef pâtisserie bouche Altesses Roy./rentier. Passy, Montagne (rue de la), n° 20, 16 juillet 1825
      inventaire après décès; Montagne (rue de la); Passy (ancienne commune); Soulliard, François-Marie; pâtissier
    - Inventaire après décès: Dussault, Anne-Marie; Bourget, Anne-Urbain (épouse). Notaire (ancien). Passy, Grande rue, n° 48, 30 juillet 1825
      inventaire après décès; Passy (ancienne commune); Passy (rue de); Dussault, Anne-Marie; Bourget, Anne-Urbain; notaire
    - Inventaire après décès: Herouard, Marie-Geneviève; Beauche, Joseph-Hyacinthe (épouse). Passy, 12 septembre 1825
      inventaire après décès; Passy (ancienne commune); Herouard, Marie-Geneviève; Beauche, Joseph-Hyacinthe
    - Inventaire après décès: Lebert, Jean-Jacques-Marie. Passy, 20 janvier 1826
      inventaire après décès; Passy (ancienne commune); Lebert, Jean-Jacques-Marie
    - Inventaire après décès: Bancet, Pierre-Joseph. Passy, 11 mars 1826
      inventaire après décès; Passy (ancienne commune); Bancet, Pierre-Joseph
    - Inventaire après décès: Carpentier, Gaspard-Jean. VILLEPREUX (Yvelines), 21 août 1826
      inventaire après décès; Villepreux (Yvelines); Carpentier, Gaspard-Jean
    - Inventaire après décès: Huet, Simon-Amand. Passy, 28 septembre 1826
      inventaire après décès; Passy (ancienne commune); Huet, Simon-Amand
    - Inventaire après décès: Berthier, Denis-Jean-Louis. Employé à l'administration des contributions indirectes. Passy, 7 octobre 1826
      inventaire après décès; Passy (ancienne commune); Berthier, Denis-Jean-Louis
    - Inventaire après décès: Pelletier, Marie-Joséphine; Laborne, Etienne-François (épouse). Passy, 5 janvier 1827
      inventaire après décès; Passy (ancienne commune); Pelletier, Marie-Joséphine; Laborne, Etienne-François
    - Inventaire après décès: Michau, Charles-René. Propriétaire. CHATELLERAULT (86), 5 janvier 1827
      inventaire après décès; Châtellerault (Vienne); Michau, Charles-René
    - Inventaire après décès: Dezoubry, Jean-Baptiste. Rentier. Passy, 22 janvier 1827
      inventaire après décès; Passy (ancienne commune); Dezoubry, Jean-Baptiste
    - Inventaire après décès: Poicot, Charles-François. Propriétaire. Passy, 26 février 1827
      inventaire après décès; Passy (ancienne commune); Poicot, Charles-François
    - Inventaire après décès: Hureau, Marc-Joseph. Passy, 2 mai 1827
      inventaire après décès; Passy (ancienne commune); Hureau, Marc-Joseph
    - Inventaire après décès: Vinot, Marie-Marguerite; Moinat, Joseph-Antoine (veuve). Rentière. Passy, 4 mai 1827
      inventaire après décès; Passy (ancienne commune); Vinot, Marie-Marguerite; Moinat, Joseph-Antoine
    - Inventaire après absence: Mignot, Jean-Louis, 28 mai 1827
      inventaire; Mignot, Jean-Louis
    - Inventaire après décès: Blute, André. Employé au trésor. Passy, 5 juin 1827
      inventaire après décès; Passy (ancienne commune); Blute, André; fonctionnaire
    - Inventaire après décès: Prévost, Marie-Anne; Bourgeois, Etienne-Raymond (épouse-séparée); Bausier-Claude-M. (veuve). Passy, 8 juin 1827
      inventaire après décès; Passy (ancienne commune); Prévost, Marie-Anne; Bourgeois, Etienne-Raymond (épouse-séparée); Bausier-Claude-M.
  - Répertoire. 1827, 9 juillet - 1832, 7 juillet, 9 juillet 1827 - 7 juillet 1832; MC/RE/XL/5
    Répertoire des notaires Louis-Félix Cosnard (9 juillet 1827-7 février 1828), Onésime Triboulet (9 février 1828-7 juillet 1832).
    - Inventaire après décès: Pitache, Alexandre. Passy, 24 septembre 1827
      MC/RE/XL/5
      inventaire après décès; Passy (ancienne commune); Pitache, Alexandre
    - Inventaire après décès: Pouplin, Jacques-François. Passy, 27 septembre 1827
      inventaire après décès; Passy (ancienne commune); Pouplin, Jacques-François
    - Inventaire après décès: Ducasau, Augustine; Steculorum, Jean-Baptiste (veuve). Rentière. Passy, 7 décembre 1827
      inventaire après décès; Passy (ancienne commune); Ducasau, Augustine; Steculorum, Jean-Baptiste
    - Inventaire après décès: Vaconssin, André-Frédéric. Serrurier en bâtiments. Passy, Neuve-des-Bonshommes (rue), n° 7, 2 janvier 1828
      inventaire après décès; Neuve-des-Bons-Hommes (rue); Passy (ancienne commune); Vaconssin, André-Frédéric; serrurier
    - Inventaire après décès: Pilatre, Louis-Joseph. Cuisinier. Passy, Grande rue, n° 36/Montmartre(rue), n° 105, 22 janvier 1828
      inventaire après décès; Montmartre (rue); Passy (ancienne commune); Passy (rue de); Pilatre, Louis-Joseph; cuisinier